# 税费减免

提问人：zhangCestbon 时间：2021-01-14 13:49:00
请教陈版主，公司依据《中华人民共和国房产税暂行条例》国发（ 1986 ） 90 号第六条，向当地税务局申请企业纳税困难减免房产税，经税务局核定，公司符合法定条件、标准，同意减征 2018 年房产税 300 万元，并通过国家金库退还 2018 年已缴纳的房产税 300 万元，对于退还的以前年度缴纳的房产税，①作为政府补助计入其他收益，②依据税法规定获得税费返还，资金来源为国库退库，取得“减免税核准通知”，应该冲减“税金及附加”，请问上述方法中哪种方法较为合适

回答人：chenyiwei
应采用你说的“依据税法规定获得税费返还，资金来源为国库退库，取得“减免税核准通知”，应该冲减“税金及附加””处理。